【裁判字號】    94,訴,3038
【裁判日期】    950316
【裁判案由】    毒品危害防制條例
【裁判全文】
臺灣高雄地方法院刑事判決              94年度訴字第3038號
公  訴  人  臺灣高雄地方法院檢察署檢察官
被      告  乙○○
上列被告因毒品危害防制條例案件，經檢察官提起公訴（94年度
毒偵字第6371號）及移送併辦（94年度毒偵字第8693號、第9694
號、95年度毒偵字第1284號、第1315號），本院合議庭裁定由受
命法官獨任進行簡式審判程序，判決如下：
    主  文
乙○○連續施用第一級毒品，處有期徒刑玖月；扣案之海洛因伍
包（淨重合計伍點參肆公克，另含殘留海洛因粉末難以完全析離
之包裝袋伍個）、含有海洛因粉末難以完全析離之海洛因殘渣袋
參個、吸管壹支，均沒收銷燬之；扣案之塑膠鏟子壹支，沒收之
。又連續施用第二級毒品，處有期徒刑伍月；扣案之塑膠鏟子壹
支，沒收之。應執行有期徒刑壹年壹月；扣案之海洛因伍包（淨
重合計伍點參肆公克，另含殘留海洛因粉末難以完全析離之包裝
袋伍個）、含有海洛因粉末難以完全析離之海洛因殘渣袋參個、
吸管壹支，均沒收銷燬之；扣案之塑膠鏟子壹支，沒收之。
    事  實
一、乙○○前於民國94年間因施用毒品案件，經臺灣高雄地方法
    院以94年度毒聲字第789 號裁定送觀察、勒戒後，因無繼續
    施用毒品之傾向，於94年4 月27日觀察、勒戒執行完畢釋放
    。詎猶未戒除毒癮，於前揭觀察、勒戒執行完畢釋放後5 年
    內，復基於施用第一級毒品之概括犯意，自94年7 月23日11
    時起至同年12月16日中午某時許止，在其位於高雄市楠梓區
    右昌一巷3 弄15號之住處內，將海洛因摻入香煙點燃吸食之
    方式，以平均每3 、4 天施用1 次之頻率，連續施用第一級
    毒品海洛因多次；另基於施用第二級毒品甲基安非他命之概
    括犯意，自94年7 月25日21時許至同年12月16日中午某時許
    止，在上揭住處內，將甲基安非他命置入吸食器內以火燒烤
    吸食產生煙霧之方式，以平均每3 、4 天施用1 次之頻率，
    連續施用第二級毒品甲基安非他命多次。嗣於：（1）94 年
    7 月25日23時40分許，在高雄市○○區○○路197 號前，為
    警查獲其持有第一級毒品海洛因1 小包（淨重0.55公克，空
    包裝重0.21公克）；（2）94 年10月5 日14時許，在高雄市
    苓雅區○○路與文橫二路口為警查獲，當場扣得殘留第一級
    毒品海洛因之殘渣袋3 個及吸管1 支，並徵得其同意，採集
    其尿液送驗後呈嗎啡及甲基安非他命陽性反應；（3）94 年
    11月22日14時30分許，在高雄市○○區○○路與七賢路口，
    為警查獲，並扣得第一級毒品海洛因4 小包（淨重4.79公克
    ，空包裝重0.94公克）；（4）94 年11月25日13時40分許，
    在三民區○○○路與民和街口，因行跡可疑為警盤檢，當場
    扣得供施用毒品之塑膠鏟子1 支，並經其同意採尿送驗後，
    呈海洛因代謝物嗎啡及甲基安非他命陽性反應；（5）94 年
    12月16日，在高雄市前鎮區○○○路193 號巷口前因本案通
    緝為警逮捕，並經其同意採尿送驗後，呈海洛因代謝物嗎啡
    及甲基安非他命陽性反應，始悉上情。
二、案經高雄市政府警察局移送暨高雄市政府警察局三民第二分
    局報告臺灣高雄地方法院檢察署檢察官偵查起訴及移送併辦
    。
    理  由
一、本件被告乙○○所犯係死刑、無期徒刑、最輕本刑為3 年以
    上有期徒刑以外之罪，其於準備程序中就被訴事實為有罪之
    陳述，經法官告知簡式審判程序之旨，並聽取公訴人、被告
    之意見後，本院合議庭認為適宜而裁定由受命法官獨任進行
    簡式審判程序，先予敘明。
二、上揭事實，業據被告於本院審理時坦承不諱，並有供施用毒
    品之塑膠鏟子1 支扣案足憑，且扣案疑海洛因粉末5 包，經
    送法務部調查局驗鑑定結果，確係第一級毒品海洛因（淨重
    各為0.55公克、4.79公克，空包裝重各為0.21公克、0.94公
    克），有該局94年10月4 日調科壹字第220021113 號、95
    年2 月17日調科壹字第220022096 號鑑定通知書各1 紙在卷
    可稽，另扣案疑似海洛因殘渣袋3 個及吸管1 支，經送高雄
    醫大學附設中和紀念醫院檢驗結果，均呈現海洛因反應等情
    ，有該院94年12月6 日編號0000-000號至0000-000號檢驗報
    告4 紙附卷足按，又被告5 度為警查獲後採集之尿液，經送
    高雄市立凱旋醫院先以酵素免疫分析法初步檢驗，復以氣相
    層析質譜儀法確認檢驗之結果，均呈現海洛因代謝物嗎啡及
    甲基安非他命陽性反應等情，亦有尿液代碼與真實姓名對照
    表5 份及該院94年8 月1 日編號00000000號、94年10月17日
    編號A00000000 號、94年12月5 日編號A00000000 號、94年
    12月5 日編號A0000000 0號、94年12月26日編號A00000000
    號濫用藥物尿液檢驗報告各1 份附卷可稽，足見被告自白，
    核與事實相符。從而，本案事證明確，被告犯行，堪予認定
    。
三、按海洛因及甲基安非他命係毒品危害防制條例第2 條第2 項
    所定之第一、二級毒品，不得持有及施用。次按犯毒品危害
    防制條例第10條施用第一、二級毒品之罪者，檢察官應聲請
    法院裁定令被告入勒戒處所觀察、勒戒，經觀察、勒戒後，
    認無繼續施用毒品傾向者，檢察官應為不起訴處分，觀察、
    勒戒執行完畢釋放後，5 年內再犯第10條之罪，檢察官應依
    法追訴，此觀諸毒品危害防制條例第20條第1 項、第2 項、
    第23條第2 項前段規定自明。查被告前於94年間因施用毒品
    案件，經臺灣高雄地方法院以94年度毒聲字第789 號裁定送
    觀察、勒戒後，因無繼續施用毒品之傾向，於94年4 月27日
    觀察、勒戒執行完畢釋放，有卷附臺灣高等法院被告前案紀
    錄表、臺灣高雄地方法院檢察署刑案資料查註紀錄表、全國
    施用毒品案件紀錄表各1 份在卷可佐，足徵被告確於前開觀
    察、勒戒執行完畢釋放後，5 年內再犯本件毒品危害防制條
    例第10條之施用第一、二級毒品罪，揆諸前揭法條意旨，自
    應依法論科。
四、是核被告所為，係分別犯毒品危害防制條例第10條第1 項、
    第2 項之施用第一級毒品罪及施用第二級毒品罪。其為施用
    而分別持有海洛因及甲基安非他命之低度行為，應分別為施
    用之高度行為所吸收，均不另論罪。被告先後多次施用海洛
    因及甲基安非他命之犯行，均時間緊接，方法相同，觸犯構
    成要件相同之罪名，均顯係基於概括之犯意反覆為之，均應
    依連續犯之規定論以一罪，並加重其刑。被告所犯上開兩罪
    間，犯意各別，構成要件互殊，應予分論併罰。至起訴書雖
    未敘及被告自94年7 月23日11時許之後起至同年12月16日中
    午某時許止、自94年7 月23日21時許之後起至同年12月16日
    中午某時許止，另有施用海洛因及甲基安非他命多次之犯行
    ，然該等事實既與公訴人已起訴經論罪部分之犯罪事實具有
    連續犯之裁判上一罪關係，即應為起訴效力所及，本院自應
    併予審究。爰審酌被告因施用毒品案件，前經施以觀察、勒
    戒後，仍再犯本件犯行而為警5 度查獲，足見其惡習已深，
    戒絕毒癮之意志不堅，未能體悟施用毒品對自己、家人造成
    之傷害及社會之負擔，自屬可議，惟念及其犯後坦承犯行，
    尚有悔意，復參以施用毒品本質上係屬戕害自身健康之行為
    ，尚未直接危害他人，反社會性之程度應屬較低等一切情狀
    ，分別量處如主文所示之刑，並定其應執行之刑，以示懲儆
    。末查，扣案之海洛因5 包（淨重共計5.34公克，空包裝重
    共計1.15公克），係屬毒品危害防制條例第2 條所管制之第
    一級毒品，不論屬於犯人與否，應依同條例第18條第1 項前
    段規定，宣告沒收銷燬；而上開裝有海洛因之包裝袋5 個及
    扣案海洛因殘渣袋3 個、供施用海洛因之吸管1 支，因含有
    海洛因粉末難以完全析離，亦應依上揭規定，併予宣告沒收
    銷燬。又扣案塑膠鏟子1 支，係被告所有供施用海洛因及甲
    基安非他命所用之物，業據被告供承在卷（見本院卷第155
    頁），應依刑法第38條第1 項第2 款之規定，併予宣告沒收
    。
據上論斷，應依刑事訴訟法第273 條之1 第1 項、第299 條第1
項前段，毒品危害防制條例第10條第1 項、第2 項、第18條第1
項前段，刑法第11條、第56條、第38條第1 項第2 款、第51 條
第5 款、第9 款，判決如主文。
本案經檢察官甲○○到庭執行職務。
中    華    民    國    95    年    3     月    16    日
                  刑事第十二庭  法  官  林書慧
以上正本證明與原本無異。
如不服本判決，應於判決送達後10日內，向本院提出上訴狀。
中    華    民    國    95    年    3     月    16    日
                                書記官  鍾錦祥
附錄本件論罪科刑法條：
毒品危害防制條例第10條
施用第一級毒品者，處 6 月以上 5 年以下有期徒刑。
施用第二級毒品者，處 3 年以下有期徒刑。


司法院資訊處製作；財團法人民間司法改革基金會備份。
